【裁判字號】    99,台上,6132
【裁判日期】    991007
【裁判案由】    違反毒品危害防制條例
【裁判全文】
最高法院刑事判決            九十九年度台上字第六一三二號
上  訴  人  甲○○
上列上訴人因違反毒品危害防制條例案件，不服台灣高等法院中
華民國九十九年七月二十七日第二審判決（九十九年度上訴字第
二０九二號，起訴案號：台灣桃園地方法院檢察署九十八年度偵
字第一０九七九、二六一０一號），提起上訴，本院判決如下：
    主  文
上訴駁回。
    理  由
按刑事訴訟法第三百七十七條規定，上訴於第三審法院，非以判
決違背法令為理由，不得為之。是提起第三審上訴，應以原判決
違背法令為理由，係屬法定要件。如果上訴理由書狀並未依據卷
內訴訟資料，具體指摘原判決不適用何種法則或如何適用不當，
或所指摘原判決違法情事，顯與法律規定得為第三審上訴理由之
違法情形，不相適合時，均應認其上訴為違背法律上之程式，予
以駁回。本件原判決認定上訴人甲○○意圖販賣愷他命牟利，先
於民國九十八年四月二十一日晚間十一時許，以新台幣（以下同
）三百元向綽號「阿俊」者購得淨重約零點七公克愷他命一包，
再於翌日凌晨一時許以四百元販售少年蔡政廷，經警於同月二十
五日凌晨查獲蔡政廷持有該尚未施用完畢之愷他命（驗餘淨重零
點二七公克）並供出毒品來源為上訴人等情，因予維持第一審判
決論處上訴人販賣第三級毒品罪刑，駁回其在第二審之上訴，已
敘明係以上訴人於警詢之供述，經核與證人蔡政廷於第一審之證
述相符，並有經鑑驗無訛之愷他命扣案、蔡政廷經採尿檢驗確呈
愷他命陽性反應之濫用藥物檢驗報告附卷為憑，資為事實認定。
對於上訴人嗣於偵審中否認犯罪，辯稱：伊於警詢係為避免家人
擔心始配合員警為不實供述等語；其選任辯護人則以：證人蔡政
廷於偵審中所述不一而不足採信，上訴人之警詢自白不得作為認
定犯罪之唯一證據，且上訴人尿液檢驗報告呈毒品陰性反應，是
蔡政廷之證述及上訴人之警詢自白均不足採為論罪之證據等語為
之辯護，原判決認均無可採，亦依查證所得詳加指駁，並說明：
(一)證人蔡政廷於第一審已敘明其於偵查中因受上訴人要求及恐嚇
而為不實證述等情，且其審判中所證與事實相符，自屬可信。(二)
依第一審勘驗上訴人警詢錄音光碟及傳訊證人即承辦員警蔡琦南
到庭證述，足認警方並無不正取供，上訴人係本於自由意志而為
陳述，且所為警詢自白與事實相符。(三)證人蔡政廷既經傳喚到庭
行交互詰問，依刑事訴訟法第一百九十六條規定，無再傳喚之必
要。又上訴人聲請傳喚案外人陳爾旭、邱鈞緯以證明蔡政廷前曾
多次拿出愷他命等情，因與本件上訴人於九十八年四月二十二日
販售愷他命予蔡政廷之待證事實並無關聯，亦無傳喚之必要。再
以本件案發迄今已一年有餘，上訴人不若案發時之易測知心情波
動，再行測謊即易失真，認無測謊之必要等情。從形式上觀察，
原判決並無違背法令情事。上訴意旨徒就卷內同一證據資料自為
相異之評價，據以指摘原判決採證違法、調查未盡云云，顯不足
據以辨認原判決已具備違背法令之形式要件。本件上訴違背法律
上之程式，應予駁回。
據上論結，應依刑事訴訟法第三百九十五條前段，判決如主文。
中    華    民    國  九十九  年    十    月    七    日
                      最高法院刑事第十庭
                          審判長法官  花  滿  堂
                                法官  黃  正  興
                                法官  陳  東  誥
                                法官  林  錦  芳
                                法官  洪  昌  宏
本件正本證明與原本無異
                                      書  記  官
中    華    民    國  九十九  年    十    月   十一   日
                                                      Ｅ

司法院資訊處製作；財團法人民間司法改革基金會備份。
